【裁判字號】    98,訴,374
【裁判日期】    980521
【裁判案由】    誣告等
【裁判全文】
臺灣雲林地方法院刑事判決               98年度訴字第374號
公  訴  人  臺灣雲林地方法院檢察署檢察官
被      告  甲○○
                    （現羈押於臺灣雲林看守所）
上列被告因誣告等案件，經檢察官提起公訴（98年度偵字第334
、1108、1943號），被告於準備程序進行中，就被訴事實為有罪
之陳述，本院改行簡式審判程序審理，判決如下：
    主      文
甲○○意圖他人受刑事處分，向該管公務員誣告，累犯，處有期
徒刑肆月。又竊盜，累犯，處有期徒刑肆月。應執行有期徒刑柒
月。
    事      實
一、甲○○曾因毒品案件，經本院於民國96年7 月3 日以96年度
    訴字第446 號判處有期徒刑9 月，經減刑為4 月15日，於97
    年8 月4 日易科罰金執行完畢。詎不知悔改，而為下列犯行
    ：
    (一)甲○○明知其所有價值新臺幣（下同）3,000 元之行動電
      話0000-000000 號手機1 支，係於97年9 月26日下午3 時
      許，與丙○○（所涉幫助施用第一級毒品另行處理，所涉
      下述竊盜罪嫌業於98年4 月21日為不起訴處分）共同出資
      購買海洛因時，業已質押予毒販，並將所購得之500 元海
      洛因一同朋分使用，竟因丙○○遲未代其取回上開手機，
      心生不滿，意圖使丙○○受刑事處分，於97年11月22日下
      午1 時20分許，至雲林縣警察局虎尾分局褒忠分駐所，向
      該管公務員之警員誣稱：於97年9 月3 日，丙○○至甲○○住處聊天，嗣後甲○○即發現置於房間床頭櫃上之上開
      手機失竊，是丙○○徒手竊取等語，而對丙○○提出竊盜
      告訴，以此方式對丙○○誣告。嗣甲○○於97年12月3 日
      至雲林縣警察局虎尾分局自白，坦承係其同意丙○○拿取
      上開手機質押換取毒品等語。
    (二)甲○○意圖為自己不法之所有，基於竊盜之犯意，於98年
      2 月25日中午12時許，在雲林縣褒忠鄉○○村○○路370
      巷16號其父胡萬居同居人丁○○之住處客廳，徒手竊取丁○○所有，與乙○○共同供奉，披掛在神像上刻有「叩謝
      福德正神信女丁○○敬謝」之金牌5 面（共重2 兩8 錢、
      價值80,000元）得手。嗣於同日下午1 時25分許，甲○○
      持上開金牌至雲林縣褒忠鄉○○村○○○路64號「金正山
      銀樓」正欲變賣時，為警當場查獲。
二、案經乙○○訴由雲林縣警察局臺西分局報告臺灣雲林地方法
    院檢察署檢察官偵查起訴。
    理      由
甲、程序部分：
一、被告甲○○所犯係死刑、無期徒刑、最輕本刑為3 年以上有
    期徒刑以外之罪，其於準備程式就前揭被訴事實為有罪之陳
    述，經告知簡式審判程式之旨，並聽取其與公訴人之意見後
    ，本院認無不得或不宜改依簡式審判程式進行之處，爰依刑
    事訴訟法第273 條之1 第1 項、第284 條之1 ，裁定由受命
    法官獨任進行簡式審判程式。
乙、實體部分：
一、上開犯罪事實，業據被告甲○○於本院審理中坦承不諱，核
    與丙○○、乙○○警詢、檢察官訊問陳稱情節相符，並有臺
    灣雲林地方法院檢察署97年度偵字第5357號等起訴書、贓物
    認領保管單各1 份、現場照片8 紙在卷，及雙向通聯紀錄光
    碟1 份扣案可憑，堪認被告自白與事實相符，本案事證明確
    ，被告甲○○犯行堪以認定，應依法論科。
二、論罪科刑之理由：
    (一)核被告甲○○所為，係犯刑法第169 條第1 項之意圖他人
      受刑事或懲戒處分，向該管公務員誣告罪及同法第320 條
      第1 項之竊盜罪。
    (二)又其所犯如上所述各罪，犯意各別，行為互殊，均應予分
      論併罰。
    (三)又其前因毒品案件，經本院於96年7 月3 日以96年度訴字
      第446 號判處有期徒刑9 月，經減刑為4 月15日，於97年
      8 月4 日易科罰金執行完畢，有臺灣高等法院被告前案紀
      錄表1 份附卷可憑，其於前開徒刑執行完畢後5 年內，故
      意犯本件有期徒刑以上之罪，均為累犯，各應依法加重其
      刑。
    (四)被告於97年12月3 日，就本案誣告案件，至雲林縣警察局
      虎尾分局自白表示係其同意丙○○拿取上開手機質押換取
      毒品，前開告訴係屬誣告等語，符合刑法第172 條之規定
      ，就誣告部分應依法減輕其刑，並依法先加後減之。
    (五)爰審酌被告有構成累犯之前科已如前述，仍不知檢點行徑
      ，因丙○○遲未為其取回質押購毒之手機而心生不滿，至
      警局誣告丙○○竊盜，惟誣告後約10日即至警局自白上情
      ，惡性尚非重大，其復因貪圖小利，竊取丁○○所有，乙○○共同供奉之神明金牌5 面，意欲販賣變現，幸於行竊
      未久即為警查獲，金牌並經發還被害人，未造成過大損害
      ，及犯後坦白承認，態度良好等犯罪之動機、目的、手段
      及造成之損害等一切情狀，分別量處如主文所示之刑，並
      定其應執行之刑。
三、據上論斷，依刑事訴訟法第273 條之1 第1 項、第299 條第
    1 項前段，刑法第169 條第1 項、第320 條第1 項、第172
    條、第47條第1項、第51條第5款，判決如主文。
本案經檢察官郭俊男到庭執行職務
中    華    民    國    98    年    5     月    21    日
                  刑事第三庭  法  官  李貞瑩
以上正本證明與原本無異。
如不服本判決應於收受送達後十日內向本院提出上訴書狀，並應
敘述具體理由；其未敘述上訴理由者，應於上訴期間屆滿後二十
日內向本院補提理由書（均須按他造當事人之人數附繕本）「切
勿逕送上級法院」。
                              書記官  金雅芳
中    華    民    國    98    年    5     月    21    日
附錄本案論罪科刑法條全文
中華民國刑法第320條（普通竊盜罪、竊佔罪）
意圖為自己或第三人不法之所有，而竊取他人之動產者，為竊盜
罪，處 5 年以下有期徒刑、拘役或 5 百元以下罰金。
意圖為自己或第三人不法之利益，而竊佔他人之不動產者，依前
項之規定處斷。
前二項之未遂犯罰之。
中華民國刑法第169條（誣告罪）
意圖他人受刑事或懲戒處分，向該管公務員誣告者，處 7 年以下
有期徒刑。
意圖他人受刑事或懲戒處分，而偽造、變造證據，或使用偽造、
變造之證據者，亦同。


司法院資訊處製作；財團法人民間司法改革基金會備份。
